# 求助陈版，有关不能拿到供应商增值税专用发票的会计处理。

提问人：1996060900 时间：2020-11-17 16:41:00
陈版您好，@chenyiwei
我们是一家贸易类企业。
公司某供应商A，因税务涉案，不能开具前期已发货的一批货物甲的增值税专用发票。
目前本公司已发生之经济事项如下：
1 、该批货物甲已收货入库，相关货款均已结清
2 、该供应商仍拖欠相关增值说专用发票未开
3 、本公司因未收发票，该公司账簿上仍有一定余额，前期成本系通过gr ir项目结转。
4 、因该客商长期挂帐，本公司希望将该部分挂于往来的应收增值税专票予以处理
请问陈版，该部分往来应直接计入成本还是以坏账之情形计入坏账，后入信用减值损失？

回答人：chenyiwei
建议作为坏账核销处理，作为信用减值损失。这不是税法明确规定不得抵扣进项税额的项目，因此无法获得抵扣的进项税额不应计入成本。